臺灣臺南地方法院刑事判決
111年度易字第781號
公  訴  人  臺灣臺南地方檢察署檢察官
被      告  王聰憲



上列被告因竊盜案件，經檢察官提起公訴（111年度營偵字第127
9號），本院判決如下：
    主  文
甲○○犯竊盜罪，處罰金新臺幣伍仟元，如易服勞役，以新臺幣
壹仟元折算壹日。
    犯罪事實
一、甲○○於民國111年5月14日2時許，行經臺南市新營區和平路
    與和平路97巷交岔路口附近時，見車牌號碼0000-00號自用
    小客貨車（下稱甲車）停放於該處且車門未鎖，竟意圖為自
    己不法之所有，基於竊盜之犯意，以徒手打開車門後拿取之
    方式，竊取乙○○所有、置放於甲車副駕駛座附近之甲車行車
    執照1張得逞。嗣經附近住戶李培嘉發現甲○○沿路開啟路邊
    車輛之車門，遂報警處理，員警到場後，於附近發現甲○○身
    形衣著與李培嘉之描述相符，即對甲○○加以盤查，甲○○隨提
    出上開行照供警查扣，而為警循線查悉上情。
二、案經臺南市政府警察局新營分局報告臺灣臺南地方檢察署檢
    察官偵查起訴。
    理  由
壹、程序事項
    按被告以外之人於審判外之陳述，雖不符合刑事訴訟法第15
    9條之1至第159條之4之規定，而經當事人於審判程序同意作
    為證據，法院審酌該言詞陳述或書面陳述作成時之情況，認
    為適當者，亦得為證據。當事人、代理人或辯護人於法院調
    查證據時，知有同法第159條第1項不得為證據之情形，而未
    於言詞辯論終結前聲明異議者，視為有前項之同意，同法第
    159條之5定有明文。經查，本件理由欄所引用之具有傳聞性
    質之證據資料，被告已知為被告以外之人於審判外之陳述，
    而未於言詞辯論終結前聲明異議，本院復查無違法不當取證
    或其他瑕疵，因認以之作為證據均屬適當，揆諸前揭規定與
    說明，均具有證據能力。 
貳、實體事項 
一、訊據被告矢口否認有何竊盜犯行，辯稱：其是因為行經臺南
    市新營區和平路或和平路97巷時，遺失薪資袋，才會沿路尋
    找；扣案之行車執照係其在車下撿到的，其沒有開啟甲車車
    門，也沒有竊取甲車內之行車執照云云。經查：
（一）被告於111年5月14日2時許，行經臺南市新營區和平路與
      和平路97巷交岔路口附近；被害人乙○○於上開時間前，即
      將甲車停放於該處，並將其所有之甲車行車執照置放於甲
      車副駕駛座附近；附近住戶李培嘉發現有人沿路開啟路邊
      車輛之車門，遂報警處理，員警到場後，發現被告身形衣
      著與李培嘉之描述相符，即對被告加以盤查，被告隨提出
      上開行車執照供警查扣等事實，業據被害人乙○○、證人李
      培嘉於警詢時陳述明確，復有臺南市政府警察局新營分局
      扣押筆錄、扣押物品目錄表、贓物認領保管單各1份、照
      片14張附卷可稽，以及行車執照1張扣案可佐，堪可認定
      。
（二）依據被害人乙○○於警詢時陳稱：伊於111年5月13日7時30
      分許，將甲車停放在臺南市新營區和平路與和平路97巷口
      ，車門沒有上鎖，直到111年5月14日2時30分許接獲警方
      通知，其才到現場，發現甲車副駕駛座座椅遭人移動，放
      置在手煞車旁邊盒子内的行車執照也遭人拿走等語，及證
      人李培嘉於警詢時陳稱：伊於111年5月14日2時許，在和
      平路97巷口抽菸，發現有一名男子沿路開車門，然後上去
      其中一臺車上，在駕駛座及副駕駛座翻東西，該人為男性
      、50歲左右、戴安全帽、穿深色防風外套及紅色上衣，就
      是被告等語，復參以被告為警盤查時之穿著，與證人李培
      嘉描述的相似，且員警於案發後不久，亦自被告身上扣得
      甲車之行車執照，有上開臺南市政府警察局新營分局扣押
      筆錄、扣押物品目錄表、照片在卷可佐等情，堪認被告確
      實未經被害人乙○○同意，以徒手打開車門後拿取之方式，
      竊取乙○○所有、置放於甲車副駕駛座附近之甲車行車執照
      1張無誤。
（三）被告雖以上情置辯，然被告於警詢時，乃稱其當時係喝酒
      後要去找朋友，並未提及尋找薪資袋之事，且若被告急著
      尋找薪資袋，應無暇顧及並撿取他人遺落之行車執照。從
      而，被告上開所辯，應係卸責之詞，不足憑採。
（四）綜上所述，本案事證明確，被告竊盜犯行堪可認定，應依
      法論科。被告所辯，不足採信。
二、論罪科刑
（一）核被告所為，係犯刑法第320條第1項之竊盜罪。
（二）爰審酌被告恣意開啟他人車門後竊取財物，不僅侵害他人
      財產法益，亦危害社會安寧，所為顯非可取；兼衡其素行
      （前有因案經法院論罪科刑之紀錄，臺灣高等法院被告前
      案紀錄表1份在卷可查）、智識程度（高中學歷）、家庭
      及經濟並身心狀況（為輕度身心障礙者，經檢測落入中度
      智能不足範圍，並自陳：離婚，有2個未成年小孩，現在
      擔任雜工，需要扶養小孩及父母親，中樞神經有受傷，父
      母親有換人工關節，父母親都是低收入戶，有身心障礙證
      明1份、檢驗報告及門診醫療費用收據共3張為證）、竊取
      財物之種類及價值、犯罪之方法、與被害人無特別關係、
      否認犯行之態度、未與被害人和解、被害人已領回行車執
      照且表示不提告訴等一切情狀，量處如主文所示之刑，併
      諭知易服勞役之折算標準。
三、被告竊得之行車執照，業已合法發還被害人，依刑法第38條
    之1第5項規定，不予宣告沒收。
據上論斷，依刑事訴訟法第299條第1項前段，刑法第320條第1項
、第42條第3項，刑法施行法第1條之1第1項，判決如主文。
本案經檢察官陳鋕銘提起公訴，檢察官丙○○到庭執行職務。
中　　華　　民　　國　　111 　年　　8 　　月　　18　　日
                  刑事第九庭  法  官  李俊彬
以上正本證明與原本無異。
如不服本判決應於收受本判決後20日內向本院提出上訴書狀，並
應敘述具體理由。其未敘述上訴理由者，應於上訴期間屆滿後20
日內向本院補提理由書狀（均須按他造當事人之人數附繕本）「
切勿逕送上級法院」。 
　　　　　　　　　　　　　　　書記官  李俊宏
中　　華　　民　　國　　111 　年　　8 　　月　　18　　日
附錄論罪科刑法條：
中華民國刑法第320條
（普通竊盜罪、竊佔罪）
意圖為自己或第三人不法之所有，而竊取他人之動產者，為竊盜
罪，處五年以下有期徒刑、拘役或五十萬元以下罰金。
意圖為自己或第三人不法之利益，而竊佔他人之不動產者，依前
項之規定處斷。
前二項之未遂犯罰之。